臺灣板橋地方法院刑事判決　　　　　　 94年度訴緝字第136號
公　訴　人　臺灣板橋地方法院檢察署檢察官
被　　　告　甲○○
上列被告因違反毒品危害防制條例案件，經檢察官提起公訴（93
年度毒偵緝字第335 號），及併案審理（93年度毒偵緝字第347
號、93年度毒偵字第3960號、基隆地方法院檢察署94年度毒偵字
第1854號），本院於準備程序進行中，被告就被訴及併案事實為
有罪陳述，經告知被告簡式審判程序之旨，並聽取當事人之意見
後，裁定進行簡式審判程序判決如下：
    主  文
甲○○連續施用第一級毒品，累犯，處有期徒刑拾月。
扣案第一級毒品海洛因玖包（共計淨重玖點捌公克）沒收銷燬
之；扣案殘渣袋柒個、分裝鏟壹支沒收。
    事  實
一、甲○○曾於民國88年間因違反槍砲彈藥刀械管制條例案件，
    經本院以88年度訴字第1502號判決判處有期徒刑10月，經上
    訴臺灣高等法院後撤回上訴而確定，於90年5 月3 日執行完
    畢。嗣甲○○另因施用毒品案件，經本院以91年度毒聲字第
    3299號裁定送觀察、勒戒，執行至92年1 月6 日因認無繼續
    施用毒品之傾向而釋放，並經臺灣板橋地方法院檢察署檢察
    官以91年度毒偵緝字第615 號、91年度毒偵字第4374號為不
    起訴處分確定。詎甲○○不知悔改，於前開有期徒刑及觀察
    、勒戒處分執行完畢後之5 年以內，又基於施用第一級毒品
    海洛因之概括犯意，為下列施用海洛因之犯行：
  (一)甲○○自92年1 月9 日晚間8 時許起，至93年8 月6 日某時
    止，連續多次在臺北縣土城市、樹林市等不特定處所，以抽
    吸摻有海洛因成分香菸之方式，施用第一級毒品海洛因，嗣
    經警先後於92年1 月10日晚間9 時30分許，在臺北縣土城市
    ○○路157 號前查獲；及於93年2 月5 日14時許，在臺北縣
    樹林市○○路633 號7 樓之2 住處查獲，並扣得注射針筒3
    支、海洛因4 包（淨重5 公克）、殘渣袋7 個、分裝鏟1 支
    、橡皮管1 條；及於93年8 月7 日凌晨0 時20分許，在臺北
    市○○○路16號前查獲，並扣得海洛因4 包（共淨重4.4 公
    克）。並經檢察官依本院92年度毒聲字第2151號裁定，將甲
    ○○送請觀察、勒戒後，認有繼續施用毒品傾向，並於93年
    10月18日釋放。
  (二)甲○○於前開觀察、勒戒後有繼續施用毒品傾向，未能戒斷
    施用海洛因之習性，果又基於承前施用第一級毒品海洛因之
    概括犯意，自93年10月離開勒戒處所後之某日起，至94年6
    月29日之某時止，連續多次在臺北縣三重市汽車旅館等不特
    定處所，以抽吸摻有海洛因成分香菸之方式，施用第一級毒
    品海洛因，嗣經警於94年6 月30日12時30分許，在臺北縣三
    重市○○路與正義北路口查獲，並扣得毒品海洛因1 包（淨
    重0.43公克）、注射針筒2 支等物。
二、案經臺北市政府警察局刑警大隊、中山分局、臺北縣政府警
    察局海山分局、基隆市警察局第二分局報請臺灣板橋地方法
    院檢察署檢察官、臺灣基隆地方法院檢察署檢察官偵查起訴
    及併案審理。
    理  由
一、按除被告所犯為死刑、無期徒刑、最輕本刑為3 年以上有期
    徒刑之罪或高等法院管轄第一審案件者外，於第一次審判期
    日前之準備程序進行中，被告先就被訴事實為有罪之陳述時
    ，審判長得告知被告簡式審判程序之旨，並聽取當事人、代
    理人、辯護人及輔佐人之意見後，裁定進行簡式審判程序，
    刑事訴訟法第273 條之1 第1 項定有明文。經核本件被告甲
    ○○所犯係死刑、無期徒刑、最輕本刑為3 年以上有期徒刑
    以外之罪，其於準備程序中就被訴事實為有罪之陳述，經法
    官告知簡式審判程序之旨，並聽取公訴人、被告之意見後，
    本院爰依首揭規定，合議裁定由受命法官獨任進行簡式審判
    程序，合先敘明。
二、上揭犯罪事實，業據被告甲○○於本院訊問中坦承不諱。且
    被告先後於92年1 月10日、93年2 月5 日、93年8 月7 日、
    94年6 月30日為警查獲後，均經採尿送請鑑驗，呈鴉片類陽
    性之反應，有臺北市立療養院煙毒尿液報告、臺灣檢驗科技
    股份有限公司濫用藥物尿液檢驗報告各1 紙、臺灣尖端先進
    生技醫藥股份有限公司濫用藥物檢驗報告2 紙等在為憑，堪
    認被告之自白屬實。且被告於93年2 月5 日、93年8 月7 日
    、94年6 月30日為警查獲時，更扣有海洛因4 包（淨重5公
    克）、注射針筒3 支、殘渣袋7 個、分裝鏟1 支、橡皮管1
    條；海洛因4 包（共淨重4.4 公克）；及海洛因1 包（淨重
    0.43公克）、注射針筒2 支等物，有搜索、扣押筆錄、扣押
    物品目錄表等在卷可稽。前開扣案毒品，復經檢驗屬第一級
    毒品海洛因，有警製初步鑑驗報告、法務部調查局調科壹字
    第320003053 號鑑定通知書等為佐，足認被告施用第一級毒
    品之犯行明確。且被告前因施用毒品案件，經裁定送觀察、
    勒戒，執行至92年1 月6 日因認無繼續施用毒品之傾向而釋
    放，並經臺灣板橋地方法院檢察署檢察官以91年度毒偵緝字
    第615 號、91年度毒偵字第4374號為不起訴處分確定，有上
    開不起訴處分書、臺灣高等法院被告前案紀錄表各1 份附卷
    為據。足證被告於前開觀察、勒戒執行完畢釋放後之5 年以
    內，再犯本件施用海洛因之犯行明確，應依法論處。
三、核被告所為，係犯毒品危害防制條例第10條第1 項之施用第
    一級毒品罪，被告施用前、後持有第一級毒品之犯行，為施
    用之高度行為所吸收，均不另論罪。另被告雖曾於93年8 月
    7 日為警查獲後收押，復自93年9 月23日起執行觀察、勒戒
    至93年10月18日釋放，惟被告經觀察、勒戒並未戒斷毒癮，
    仍有繼續施用之傾向，足見其於本院審判中所述：自92年1
    月9 日起至94年6 月間均施用海洛因等語，確屬實在。故被
    告係基於概括犯意連續於上開期間內為施用第一級毒品犯行
    ，而未因93年8 月7 日至同年10月18日間身體受拘束而中斷
    ，堪以認定。是被告多次施用第一級毒品之犯行，應依連續
    犯論以一罪，並依法加重其刑。原起訴意旨雖僅論及被告92
    年1 月9 日單次施用海洛因之犯行，惟被告所犯前揭連續施
    用海洛因之犯行，既有連續犯之裁判上一罪關係，為起訴效
    力所及，本院自應擴張併予審判。又被告曾於88年間因違反
    槍砲彈藥刀械管制條例案件，經本院以88年度訴字第1502號
    判決判處有期徒刑10月，經上訴臺灣高等法院後撤回上訴而
    確定，於90年5 月3 日執行完畢，有前開高等法院被告前案
    紀錄表在卷可按，其於有期徒刑執行完畢後之5 年以內，再
    犯有期徒刑以上之本罪，為累犯，應依法遞加重其刑。爰審
    酌被告犯後如坦承部分犯行，並衡其犯罪動機、目的、所生
    危害，及其犯後態度等一切情狀，量處如主文所示之刑。扣
    案之海洛因共9 包（共計淨重9.83公克），為當場查獲之毒
    品，應予宣告沒收銷燬；扣案之殘渣袋7 個、分裝鏟1 支，
    則為被告所有供犯罪所用，亦應宣告沒收。至於扣案注射針
    筒5 支、橡皮管1 條，則據被告否認為其所有，且與被告所
    自承以香菸摻泡之方式施用海洛因之習性有異，無從證明為
    被告所有供犯罪所用之物，爰不另為沒收之宣告。
四、末按連續數行為而犯同一之罪名者，以一罪論，為刑法第56
    條所明定。是連續犯之數行為，在法律上既綜合論以一罪，
    而為一個評價，則於法律有修正變更之際，茍一部犯行發生
    在法律修正變動前之舊法時期，一部係在新法施行後所犯，
    因連續犯屬裁判上之一罪，在法律上既綜合各犯罪行為而為
    一個評價，故應依最後行為所應適用之新法處斷，而無刑法
    第2 條第1 項但書規定之新舊法比較適用問題，最高法院88
    年度臺上字第2039號判決可資參照。故毒品危害防制條例雖
    於92年7 月9 日經修正公布，並於93年1 月9 日生效施行，
    惟本件被告連續施用第一級毒品犯行之最後行為，係在新法
    生效施行後，揆諸前揭說明，本案應逕適用現行毒品危害防
    制條例論罪處刑，併此敘明。
五、併案部分（臺灣板橋地方法院檢察署93年度毒偵緝字第347
    號、93年度毒偵字第3960號、基隆地方法院檢察署94 年 度
    毒偵字第1854號），與起訴事實有裁判上一罪關係，業據論
    述如前，本院應併為判決，附此說明。
據上論斷，應依刑事訴訟法第273 條之1 第1 項、第299 條第 1
項前段，毒品危害防制條例第10條第1 項、第23條第2 項、第18
條第1 項前段，刑法第11條前段、第56條、第47條、第38條第1
項第2 款，判決如主文。
本案經檢察官陳孟黎到庭執行職務。
中　　華　　民　　國　　94　　年　　10　　月　　21　　日
                    刑事第十一庭    法  官  林漢強
以列上正本證明與原本無異。
如不服本判決，應於判決送達後10日內，向本院提出上訴狀。
                                    書記官  黃大千
中　　華　　民　　國　　94　　年　　10　　月　　21　　日
附錄本案論罪科刑所用法條全文：
毒品危害防制條例第10條
施用第一級毒品者，處六月以上五年以下有期徒刑。
施用第二級毒品者，處三年以下有期徒刑。
